臺灣嘉義地方法院民事裁定
110年度監宣字第212號
聲  請  人  邱秀玲  



相  對  人  邱建成  

關  係  人  邱匯雯  

上列聲請人聲請監護宣告事件，本院裁定如下：
    主      文
一、宣告邱建成（男，民國○○○年○月○日生，身分證統一編號：Z
    ○○○○○○○○○號）為受監護宣告之人。
二、選定邱秀玲（女，民國○○○年○月○○日生，身分證統一編號：
    Z○○○○○○○○○號）為受監護宣告之人邱建成之監護人。
三、指定邱匯雯（女，民國○○○年○月○○○日生，身分證統一編號
    ：Z○○○○○○○○○號）為會同開具財產清冊之人。
四、聲請費用新臺幣壹仟元由受監護宣告之人邱建成負擔。
    理      由
一、聲請意旨略以：聲請人為相對人之長女，相對人有不能為意
    思表示或受意思表示或不能辨識其意思表示效果之情形，為
    此依民法第14條、第1110條、第1111條及家事事件法第164 
    條之規定，聲請宣告相對人為受監護宣告之人，並選定聲請
    人為相對人之監護人，暨指定關係人邱匯雯為會同開具財產
    清冊之人等語。
二、對於因精神障礙或其他心智缺陷，致不能為意思表示或受意
    思表示，或不能辨識其意思表示之效果者，法院得因本人、
    配偶、四親等內之親屬、最近一年有同居事實之其他親屬、
    檢察官、主管機關、社會福利機構、輔助人、意定監護受任
    人或其他利害關係人之聲請，為監護之宣告，民法第14條第
    1項定有明文。
三、經查，聲請人主張之前揭事實，已據其提出秀傳醫療社團法
    人秀傳紀念醫院診斷證明書、長庚醫療財團法人嘉義長庚紀
    念醫院、身心障礙證明（中度）影本及戶籍謄本為憑。又本
    院審驗相對人之精神及心智狀況，囑託鑑定人即長庚醫療財
    團法人嘉義長庚醫院醫師周士雍鑑定相對人心神狀況，其鑑
    定結果認：相對人為56歲離婚卡車司機，於去年11月工作時
    由卡車上跌落，腦部受傷顱內出血，無法手術治療，相對人
    雖經長期住院復健治療，仍留有明顯後遺症，呈現失智狀態
　　。相度人可以說出自己名字，但不知自己年齡、身分證字號
　　、出生年月日、所在地點、醫院名稱及樓層、現今總統名字
　　，無法精確說出部分物品名稱，可唸出部分文字，但無法理
    解意思，不會寫名字，只會寫姓氏，不會簡單計算，用湯匙
    吃飯，洗澡需他人幫忙，大小便包用紙尿布等語，有該醫院
    精神鑑定報告書附卷可稽。綜上，堪認相對人確因其他心智
    缺陷，致不能為意思表示、受意思表示及不能辨識其意思表
    示之效果等情為真，故本件聲請為有理由，爰依上揭規定，
　　宣告相對人為受監護宣告之人。
四、按受監護宣告之人應置監護人。法院為監護之宣告時，應依
    職權就配偶、四親等內之親屬、最近一年有同居事實之其他
    親屬、主管機關、社會福利機構或其他適當之人選定一人或
    數人為監護人，並同時指定會同開具財產清冊之人。法院選
    定監護人時，應依受監護宣告之人之最佳利益，優先考量受
    監護宣告之人之意見，審酌一切情狀，並注意下列事項：（
    一）受監護宣告之人之身心狀態與生活及財產狀況。（二）
    受監護宣告之人與其配偶、子女或其他共同生活之人間之情
    感狀況。（三）監護人之職業、經歷、意見及其與受監護宣
    告之人之利害關係。（四）法人為監護人時，其事業之種類
    與內容，法人及其代表人與受監護宣告之人之利害關係。民
    法第1110條、第1111條第1項及第1111條之1分別定有明文。
    查本件相對人既為監護之宣告，已如上述，自應依上開規定
    為其選定監護人及指定會同開具財產清冊之人。本院審酌相
    對人離婚，無聲請人及關係人邱匯雯以外之子女，聲請人願
    意擔任受監護宣告人之監護人，關係人邱匯雯願擔任會同開
    具財產清冊之人，有戶籍謄本、同意書在卷可證，併參聲請
    人、邱匯雯與相對人均為父女關係，彼此間應具有一定之信
    賴感及依附感，堪信由聲請人擔任相對人之監護人，及由邱
    匯雯擔任會同開具財產清冊之人，應符合相對人之最佳利益
　　，爰裁定如主文第2、3項所示。
五、又依民法第1113條準用同法第1099條、第1099條之1 規定，
    於監護開始時，監護人邱秀玲對於受監護宣告人即相對人之
    財產，應會同邱匯雯於2 個月內開具財產清冊，並陳報法院
　　，於此之前僅得對受監護人財產為必要之管理，併此指明。
六、依家事事件法第164條第2項，裁定如主文。 

中　　華　　民　　國　　110 　年　　11　　月　　10　　日
               家事法庭  法　　　官  黃仁勇           
以上正本係照原本作成。
如對本裁定抗告，須於裁定送達後10日之不變期間內，向本院提
出抗告狀，並繳納抗告費新臺幣1,000元。 
中　　華　　民　　國　　110 　年　　11　　月　　10　　日
                         書　記　官　黃郁萍